# 请教各位朋友，公司股权转让如何避免原股东的责任？

提问人：gmh000156 时间：2012-12-10 13:45:50
公司注册资本 3000 万元，有A、B、C3个自然人股东，各出资 1000 万元。某法人企业准备收购该公司，将股权转让价款 3000 万元直接汇款至自然人股东账户，每人 1000 万元。该法人企业不做该公司股东，找了 2 个人Ｃ和Ｄ作为股东代表。原股东A、B、C需要与新股东Ｃ和Ｄ签协议，股权转让行为形式上表现为ABC将全部股权转让给CD,但是CD不支付股权转让价款，而是由法人企业支付。请教各位朋友，这类股权转让对原股东有何风险？原股东如何规避？需要法人企业单独与原股东签订协议吗？

回答人：chenyiwei
此类问题属于法律专业问题，建议咨询律师。另外为何要作出这样的交易安排，需要考虑其合理性。